【裁判字號】    97,抗,89
【裁判日期】    970221
【裁判案由】    假處分
【裁判全文】
臺灣高等法院臺中分院民事裁定            97年度抗字第89號
抗  告  人  乙○○
相  對  人  聯邦商業銀行股份有限公司
法定代理人  甲○○
代  理  人  丙○○
上列當事人間假處分事件，抗告人對於中華民國96年11月16日臺
灣臺中地方法院96年度裁全字第11306號裁定提起抗告，本院裁
定如下：
    主  文
抗告駁回。
抗告訴訟費用由抗告人負擔。
    理  由
一、按債權人就金錢以外之請求因請求標的之現狀變更，有日後
    不能強制執行，或甚難強制執行之虞，欲保全強制執行者，
    得聲請假處分，民事訴訟法第五百三十二條定有明文。又，
    假處分僅為保全強制執行方法之一種，苟合於上開假處分條
    件，並經債權人敘明假處分之原因存在，法院即得為准許假
    處分之裁定。至於主張之實體上理由，是否正當，乃屬本案
    問題，非假處分裁判中所能解決（最高法院20年抗字第5號
    判例參照）。假處分之原因，固應由債權人提出相當證據以
    釋明之，惟依民事訴訟法第五百三十三條準用同法第五百二
    十六條第二項之規定，債權人亦得以供擔保之方式彌補釋明
    之不足。是以法院如認為僅憑債權人所提出之證據雖尚不足
    以釋明假處分之原因，但其所提供之擔保已足以補其不足者
    ，即非不得為附條件之假處分裁定。原法院本此見解，以相
    對人主張案外人上楊科技企業社即林益文於民國（下同）96
    年4月27日向其借款新台幣（下同）100萬元，詎上楊科技企
    業社林益文於96年10月29日退票，迄今積欠本金、利息及違
    約金，案外人林益文以損害債權為目的，於96年11月14日將
    所有如原裁定附表所示不動產，以買賣為原因移轉登記予其
    姊即抗告人乙○○，相對人自得聲請撤銷該買賣行為，惟恐
    抗告人將如原裁定附表所示之不動產所有權移轉或設定負擔
    與第三人，致現狀變更，日後恐有難執行之虞，現情況緊迫
    等情，准相對人提供擔保金新台幣130萬元或等值之中央政
    府建設公債，為抗告人供擔保後，抗告人對於原裁定附表所
    示之不動產不得讓與、設定抵押、出租及其他一切處分行為
    ，經核於法並無違背。抗告人雖執其曾借款84萬元予上楊科
    技企業社即林益文，且系爭不動產亦設定抵押權予寶華銀行
    ，上楊科技企業社即林益文積欠寶華銀行380萬元，需由其
    代為清償，該買賣移轉登記係屬正當，並無脫產或損害相對
    人債權之意圖等語，惟上楊科技企業社即林益文以買賣為原
    因，將不動產移轉登記予抗告人，有無侵害相對人之債權，
    乃實體上問題，揆諸首開說明，非假處分裁判中所能解決。
    其執此抗告，為無理由。
二、據上論結，本件抗告為無理由，依民事訴訟法第四百九十五
    條之一第一項、第四百四十九條第一項、第九十五條、第七
    十八條，裁定如主文。
中    華    民    國    97    年    2     月    21    日
                  民事第一庭    審判長法  官  吳火川
                                      法  官  陳繼先
                                      法  官  饒鴻鵬
以上正本係照原本作成。
不得再抗告。
                                      書記官  林明冬
中    華    民    國    97    年    2     月    21    日
                                                      Ａ


司法院資訊處製作；財團法人民間司法改革基金會備份。
